# 请教陈版及各位老师

提问人：zhouyanqun1985 时间：2014-03-19 20:10:12
2014 年新发布的长投准则中“第十条 长期股权投资的初始投资成本大于投资时应享有被投资单位可辨认净资产公允价值份额的，不调整长期股权投资的初始投资成本；长期股权投资的初始投资成本小于投资时应享有被投资单位可辨认净资产公允价值份额的，其差额应当计入当期损益，同时调整长期股权投资的成本”。 上述长投成本是否包含非同一控制性合并？

回答人：chenyiwei
第十条是适合于对合营、联营企业的权益法核算的。非同一控制下合并形成的长期股权投资采用成本法核算，不适用此条。

提问人：jlapple 时间：2014-09-05 10:03:39
收购被投资单位股权时（20%，权益法核算），被投资单位公允价值采用的为收益法评估结果，无法区分具体增减值项目，那么在确认投资收益时，该如何进行调整呢？

回答人：chenyiwei
应要求以股权取得日为基准日，进行以“购买对价分摊”（PPA）为目的的评估，以确定取得被投资方各项可辨认资产、负债的公允价值，其过程类似于取得子公司后所进行的PPA评估。如果进行全面的PPA评估不可行，至少应要求被投资企业对公允价值与账面价值之间差异可能较大的某些资产，如土地使用权、房屋建筑物、无形资产等进行评估，尽可能减小收购价格中商誉因素的影响。 在很特殊的情况下，如果确定单项可辨认净资产的公允价值确实是不切实可行的，也可依据被投资企业各项资产、负债的账面价值为基础进行权益法核算，并在附注中说明这一事实。但这种情况应当是很少见的情形，不可滥用。

提问人：seavonkid 时间：2014-09-05 16:45:55
金针菇陈版喜欢吃哈~~~~

回答人：chenyiwei
抱歉，打错字了，已经更正。

提问人：hjz001 时间：2014-11-17 15:12:13
个别报表层面合并报表层面金融资产→合营或联营企业YYN/A金融资产→子公司YY合营或联营企业→子公司NY合营或联营企业→金融资产YYN/A子公司→合营或联营企业NY子公司→金融资产YY 关于是否应用跨界处理原则，在瑞华会计师事务所编制的《企业会计准则第 2 号——长期股权投资》（ 2014 修订）实务操作指南看到了上表，直观明了。 金融资产→合营或联营企业和合营或联营企业→金融资产不存在合并的问题，在合并报表层面为什么会是应用了跨界处理原则呢？

回答人：chenyiwei
因为这一变化不涉及合并报表范围的变化，因此在个别报表层面和合并报表层面的处理原则是一致的，不存在视角差异。因为个别报表层面按跨越会计处理界线处理，合并报表层面也是按跨越会计处理界线处理。

提问人：nikan 时间：2014-11-18 10:00:53
在跨界处理运用的这个问题上，我感觉国际会计准则理事会有点难以自圆其说。 在共同控制变为重大影响时，是不运用跨界处理原则的。IAS28结论基础第 30 段是这么来论述的：在丧失共同控制但仍具有重大影响的情况下，理事会承认投资者与被投资者的关系发生了变化，因此投资的性质也发生了变化。然后，在这种情况下，这两种投资（即合营企业和联营企业）继续采用权益法计量。考虑到集团边界没有发生变化，计量要求也没有发生变化，理事会得出结论：丧失共同控制但仍具有重大影响并不是导致对剩余权益以公允价值重新计量的事项。 但由重大影响改为金融工具模式，同样是“集团边界没有发生变化”，但为何又采用跨界处理了呢？此外，IAS28结论基础第 28 段也承认，丧失重大影响与丧失控制在本质上是不同的，因此在第 31 段说明删除了将失去共同控制或重大影响作为重要经济事项的所有描述。

回答人：chenyiwei
我个人理解是：因为权益法带有“单行合并”的性质，可以认为是将联营或合营企业的一部分纳入了合并报表范围，而变为金融资产后，就不再是纳入合并，即使“单行合并”也不是，所以集团边界还是发生了变化的。